【裁判字號】    92,訴,980
【裁判日期】    920620
【裁判案由】    毒品危害防制條例
【裁判全文】
臺灣高雄地方法院事判決                          九十二年度訴字第九八號
    公  訴  人  臺灣高雄地方法院檢察署檢察官
    被      告  甲○○
右列被告因違反毒品危害防制條例案件，經檢察官提起公訴（九十一年度毒偵字第四
九三號），本院判決如左：
    主  文
甲○○連續施用第一級毒品，處有期徒刑陸月，如易科罰金，以參佰元折算壹日。扣
案之第一級毒品海洛因壹包（驗後淨重零點貳公克、包裝重零點參貳公克）、殘餘第
一級毒品海洛因之注射針筒貳支、殘餘第一級毒品海洛因之夾鏈袋參只、殘餘第一級
毒品海洛因之塑膠勺子肆支，均沒收銷燬之。又施用第二級毒品，處有期徒刑參月，
如易科罰金，以參佰元折算壹日。扣案之殘餘第二級毒品安非他命之玻璃球管壹支，
沒收銷燬之。應執行有期徒刑捌月，如易科罰金，以參佰元折算壹日。扣案之第一級
毒品海洛因壹包（驗後淨重零點貳公克、包裝重零點參貳公克）、殘餘第一級毒品海
洛因之注射針筒貳支、殘餘第一級毒品海洛因之夾鏈袋參只、殘餘第一級毒品海洛因
之塑膠勺子肆支及殘餘第二級毒品安非他命之玻璃球管壹支均沒收銷燬之。
    事  實
一、甲○○前因施用毒品案件，經本院以九十年度毒聲字第一九六八號裁定送台灣高
    雄看守所附設勒戒處所觀察、勒戒後，認無繼續施用毒品之傾向，業經臺灣高雄
    地方法院檢察署檢察官於民國九十年四月二十日，以九十年度毒偵字第一五五七
    號不起訴處分確定。詎甲○○仍不知悔改，復於前揭不起訴處分後五年內，基於
    施用第一級毒品海洛因之概括犯意，自九十年十月間某日起至九十一年一月三十
    一日下午三時三十分許止，在其男友劉松林位於高雄市○○區○○街二十四巷八
    號之住處，以注射針筒注射之方式，施用第一級毒品海洛因多次；另基於施用第
    二級毒品安非他命之犯意，於九十一年一月二十九日某時，以將安非他命置於玻
    璃球內燒烤吸食煙氣之方式，施用第二級毒品安非他命一次。嗣於九十一年一月
    三十一日，為警在上開劉松林住處查獲，並扣得第一級毒品海洛因壹包（驗後淨
    重０‧二公克、包裝重０‧三二公克）、殘餘第一級毒品海洛因之注射針筒二支
    、殘餘第一級毒品海洛因之夾鏈袋三只、殘餘第一級毒品海洛因之塑膠勺子四支
    及殘餘第二級毒品安非他命之玻璃球管一支。嗣甲○○經本院依九十一年度毒聲
    字第五二七號裁定送臺灣高雄看守所附設勒戒處所觀察、勒戒後，認有繼續施用
    毒品之傾向。
二、案經高雄市政府警察局楠梓分局移送臺灣高雄地方法院檢察署檢察官偵查起訴。
    理  由
一、訊據被告甲○○對於上開時、地，分別施用第一級毒品海洛因多次及第二級毒品
    安非他命一次等情供承不諱，且被告於九十一年一月三十一日為警查獲後所採尿
    液，經送請高雄市立凱旋醫院檢驗結果，呈嗎啡與甲基安非他命陽性反應，有該
    院九十一年二月八日出具之高市凱醫檢字第００三五三號煙毒尿液檢驗成績書及
    尿液姓名對照表各一紙附卷可稽。再本件查獲扣案之白色粉末，經送法務部調查
    局鑑定結果，屬第一級毒品海洛因無誤（驗後淨重０‧二公克、包裝重０‧三二
    公克），有該局調科壹字第二二００一二九一六號鑑定通知書一份在卷可考。又
    扣案之注射針筒二支、夾鏈袋三只、塑膠勺子四支、玻璃球管一支經送高雄醫學
    大學附設中和紀念醫院檢驗之結果，注射針筒二支、夾鏈袋三只、塑膠勺子四支
    確均呈第一級毒品海洛因陽性反應；玻璃球管一支確呈第二級毒品安非他命陽性
    反應，有該院0000－000號、0000－000號、0000－000號
    、0000－000號檢驗報告四份附卷可稽。是依上開證據，足認被告自白核
    與事實相符，堪以採信。而被告甲○○前因施用毒品案件，經本院以九十年度毒
    聲字第一九六八號裁定送台灣高雄看守所附設勒戒處所觀察、勒戒後，認無繼續
    施用毒品之傾向，業經臺灣高雄地方法院檢察署檢察官於民國九十年四月二十日
    ，以九十年度毒偵字第一五五七號不起訴處分確定乙節，則有上開不起訴處分書
    、該署刑案資料查註紀錄表及臺灣高等法院被告全國前案記錄表各一份附卷可參
    ；又本件被告因本案再度施用第一、二級毒品，經依本院裁定送臺灣高雄看守所
    附設勒戒處所觀察、勒戒後，結果認有繼續施用毒品傾向，有本院九十一年度毒
    聲字第五二七號刑事裁定及臺灣高雄看守所附設勒戒處所於九十一年二月十九日
    以高所坤戒勒字第二一七號函送之有無繼續施用毒品傾向證明書各一份在卷可憑
    。綜上，被告於前揭不起訴處分後五年內再犯施用毒品海洛因及安非他命，經送
    觀察、勒戒後，並認有繼續施用毒品之傾向等情，犯罪事證明確，犯行實堪認定
    。
二、按犯毒品危害防制條例第十條之罪，經觀察、勒戒後，無繼續施用毒品之傾向者
    ，應由檢察官為不起訴處分。經不起訴處分後五年內再犯第十條之罪，經觀察、
    勒戒後，認有繼續施用毒品之傾向者，即不適用前項之規定（即應由檢察官偵查
    起訴），毒品危害防制條例第二十條第三項定有明文。核被告於前案經不起訴處
    分後，五年內再犯毒品危害防制條例第十條第一、二項之罪，且經觀察、勒戒後
    ，有繼續施用毒品之傾向，依前揭規定，應依毒品危害防制條例第十條第一、二
    項之規定論罪科刑。被告先後多次施用第一級毒品之犯行，時間緊密，犯意概括
    ，所犯構成要件相同，為連續犯，應依刑法第五十六條規定，以一罪論。其施用
    第一、二級毒品前持有毒品之低度行為，為其施用第一、二級毒品之高度行為所
    吸收，均不另論罪。被告所犯上開二罪，犯意各別，行為不同，應分論併罰。審
    酌被告已有施用毒品，經觀察、勒戒之紀錄，竟再施用毒品，顯見意志不堅，惟
    念其犯罪僅戕害自身，尚無害及他人，犯罪後坦承犯行，態度良好，且本案被告
    經停止戒治付保護管束後，處遇成效尚佳，且已執行保護管束期滿等一切情狀，
    爰分別從輕酌情量處如主文所示之刑，並定其應執行刑及諭知易科罰金之折算標
    準，以資懲儆。扣案之白色粉末一包，確為第一級毒品海洛因（驗後淨重０‧二
    公克、包裝重０‧三二公克），已如前述，應依毒品危害防制條例第十八條第一
    項前段規定，不問屬於犯人與否，沒收銷燬之（包裝袋與毒品不能析離，亦應併
    予宣告沒收銷燬之）。又扣案之注射針筒二支、夾鏈袋三只、塑膠勺子四支，均
    呈第一級毒品海洛因陽性反應，已如前述，其上均殘餘第一級毒品海洛因，因與
    毒品海洛因已不能分離，亦應視同毒品海洛因；而扣案之玻璃球管一支，亦呈第
    二級毒品安非他命陽性反應，已如前述，其上亦殘餘第二級毒品安非他命，因與
    毒品安非他命已不能分離，亦應視同毒品安非他命，均併依毒品危害防制條例第
    十八條第一項前段規定，不問屬於犯人與否，沒收銷燬之；另扣案之止血帶一條
    及空夾鏈袋二十八只，均為案外人即被告男友劉松林所有，業據被告於本院審理
    時供述明確，且經送驗結果，均無毒品反應（有高雄醫學大學附設中和紀念醫院
    00000000、00000000號檢驗報告二紙附卷可稽），爰不在本案
    併予宣告沒收，附此敘明。
據上論斷，應依刑事訴訟法第二百九十九條第一項前段，毒品危害防制條例第十條第
一項、第二項、第十八條第一項前段，刑法第十一條前段、第五十六條、第五十一條
第五款、第四十一條第一項前段、第二項，罰金罰鍰提高標準條例第二條，判決如主
文。
本案經檢察官林美靜到庭執行職務。
中      華      民      國      九十二    年     六     月     二十     日
                                    台灣高雄地方法院刑事第六庭
                                        審判長  法 官       李政庭
                                                法 官       周玉群
                                                法 官       邱泰錄
右正本證明與原本無異。
如不服本判決，應於判決送達後十日內，向本院提出上訴狀。
                                                書記官     林慧君
中    華    民    國      九十二      年      六      月    二十三      日
毒品危害防制條例第十條
施用第一級毒品者，處六月以上五年以下有期徒刑。
施用第二級毒品者，處三年以下有期徒刑。


司法院資訊處製作；財團法人民間司法改革基金會備份。
